【裁判字號】    98,交抗,582
【裁判日期】    980212
【裁判案由】    違反道路交通管理處罰條例
【裁判全文】
臺灣高等法院交通事件裁定             98年度交抗字第582號
抗  告  人
即受處分人  甲○○
上列抗告人因違反道路交通管理處罰條例案件，不服臺灣板橋地
方法院，中華民國98年1月14日所為裁定（97年度交聲字第1284
號），提起抗告，本院裁定如下：
    主  文
抗告駁回。
    理  由
一、抗告意旨略以：如此重要文件，怎可由不相干的人簽收，我
    女兒是有簽名，但當時寄什麼資料？我要看。本案重點是法
    官要查明事實等語。
二、原裁定略以：抗告人即異議人甲○○不服交通部公路總局臺
    北區監理所板橋監理站於民國97年5月15日所為板監裁字第
    裁41-AEW149612號處分，於97年5月15日向交通部公路總局
    臺北區監理所板橋監理站聲明異議，裁決所移送本院，經本
    院於97年8月26日以97年度交聲字第1284號裁定駁回其異議
    ，並以郵務送達至抗告人之住處即臺北縣中和市○○街143
    巷57弄16之1號2樓（依抗告狀所載，抗告人之住所並未變更
    ），因郵務人員未獲會晤抗告人，而於97年9月4日將上開裁
    定交與有辨別事理能力之同居人即其女兒徐湘妤簽收，業已
    合法送達等情，有送達證書2紙在卷可參。又本裁定之抗告
    期間，為5日，而抗告人住所地址位於臺北縣中和市，依法
    本件抗告之在途期間為2日，則抗告人如對本院裁定抗告，
    其抗告期間即自97年9月5日（即其收受裁決書之翌日）起算
    至97年9月11日止，故本件抗告至遲應於97年9月11日前向本
    院提出，方屬合法，惟抗告人遲至97年12月24日始向本院提
    出抗告狀，此有其抗告狀上本院所蓋之收文章戳在卷可憑，
    是本件抗告人之抗告已逾期，顯不合法律上程式，且無從補
    正，應予駁回等語。
三、按不服法院對違反道路交通管理處罰條例聲明異議案件所為
    之裁定，受處分人或原處分機關得為抗告；法院受理有關交
    通事件，準用刑事訴訟法之規定，道路交通管理處罰條例第
    87條第3項前段、第88條前段分別定有明文。又抗告期間，
    除有特別規定外，為5日，自送達裁定後起算；原審法院認
    為抗告不合法律上程式者，應以裁定駁回之，亦分為刑事訴
    訟法第406條、第408條第1項前段所明定。原審依上開規定
    ，駁回抗告，於法並無不合，抗告人置原審明白說理於不顧
    ，猶肆意指摘，為無理由，應予駁回。
四、據上論結，應依道路交通案件處理辦法第26條，刑事訴訟法
    第412條，裁定如主文。
中    華    民    國    98    年    2     月    12    日
                  刑事第十八庭審判長法  官  吳鴻章
                                    法  官  陳健順
                                    法  官  周政達
以上正本證明與原本無異。
不得再抗告。
                                    書記官  廖純瑜
中    華    民    國    98    年    2     月    12    日


司法院資訊處製作；財團法人民間司法改革基金會備份。
